lt-LT: Inkštirų šalinimo įrankio antgalio tipas: Lancetas; Kilputė; Adata; Mentelė; Kita
it: Tipo di punta dell'estrattore: Lancetta; Nodo; Ago; Paletta; Altro
sl-SI: Slog konice ekstraktorja: Lanceta; Zanka; Igla; Lopatka; Drugo
es: Estilo de punta de extractor: Lanceta; Bucle; Aguja; Cuchara; Otros
fi: Uuttimen kärjen tyyli: Lansetti; Lenkit; Neula; Kauha; Muu
bg-BG: Стил на върха на екстрактора: Ланцет; Цикъл; Игла; Лопатка; Други
cs: Styl koncovky nástroje na odstranění komedonů: Lanceta; Smyčkový; Jehla; Lopatka; Jiné
zh-CN: 提取器尖款式: 小刀; 毛圈; 针; 勺子; 其他
ru: Тип наконечника инструмента: Ланцет; Петля; Игла; Лопатка; Другой
ro-RO: Stil duză extractor: Lanțetă; Inel; Ac; Scoop; Altele
pt-BR: Estilo de ponta extratora: Lanceta; Loop; Agulha; Colher; Outro
el: Στυλ άκρου εργαλείου εξαγωγής: Νυστέρι; Βρόχος; Βελόνα; Σέσουλα καφέ; Άλλο
hr-HR: Stil vrha ekstraktora: Lanceta; Petlja; Igla; Žlica; Ostalo
zh-TW: 去除器尖端樣式: 柳葉刀; 圈環; 針; 舀; 其他
sk-SK: Štýl hrotu extraktora: Lanceta; Slučka; Ihla; Naberačka; Iné
fr: Style de pointe d’extracteur: Lancette; Bouclé; Aiguille; Louche; Autre
pl: Styl końcówki ekstraktora: Lancet; Pętla; Igła; Łyżka; Inne
th: สไตล์ปลายระบาย: แบบปลายแหลม; ขนห่วง; เข็ม; ที่ตัก; อื่นๆ
ja: エキストラクターの先端形状: ランセット; ループ; 針; スクープ; その他
de: Extraktorspitzenstil: Lanzette; Schlinge; Nadel; Dosierlöffel; Sonstiges
nb: Stil på uttrekksspiss: Lansett; Løkke; Nål; Øse; Annet
hu: Légtelenítő hegyének stílusa: Szike; Hurok; Tű; Kanál; Egyéb
vi: Kiểu đầu bộ chiết: Lưỡi trích; Vòng; Kim; Thìa; Khác
en: Extractor tip style: Lancet; Loop; Needle; Scoop; Other
pt-PT: Estilo de ponta do extrator: Lanceta; Laço; Agulha; Colher; Outro
sv: Stil på pormaskborttagare: Lansett; Slinga; Nål; Skopa; Övrigt
tr: Çıkarıcı Uç Stili: Lanset; Düğüm; İğne; Kepçe; Diğer
ko: 추출기 팁 스타일: 랜싯; 루프 고리; 바늘; 국자; 기타
nl: Afzuigtipstijl: Lancet; Lus; Naald; Schep; Andere
da: Udtræksspidsstil: Lancet; Løkke; Nål; Ske; Andet